【裁判字號】    99,審訴緝,14
【裁判日期】    990811
【裁判案由】    公共危險等
【裁判全文】
臺灣士林地方法院刑事判決            99年度審訴緝字第14號
公  訴  人  臺灣士林地方法院檢察署檢察官
被      告  甲○○
指定辯護人  本院公設辯護人  姜惠如
上列被告因公共危險等案件，經檢察官提起公訴（97年度偵緝字
第938 號），本院判決如下：
    主  文
甲○○共同攜帶兇器竊盜，累犯，處有期徒刑捌月，扣案之大型
電纜剪壹支、小型電纜剪壹支、手電筒壹個及鋸子貳支均沒收。
又共同攜帶兇器竊盜，累犯，處有期徒刑捌月，扣案之大型電纜
剪壹支、小型電纜剪壹支、手電筒壹個及鋸子貳支均沒收。又攜
帶兇器竊盜，累犯，處有期徒刑捌月，扣案之大型電纜剪壹支、
小型電纜剪壹支均沒收。應執行有期徒刑壹年拾月。扣案之大型
電纜剪壹支、小型電纜剪壹支、手電筒壹個及鋸子貳支均沒收。
    事  實
一、甲○○前於民國92年間，因竊盜案件，經本院以92年度簡字
    第509 號判決處有期徒刑6 月確定，嗣於93年10月25日易科
    罰金執行完畢。詎其仍不知悔改，與林文龍（另為檢察官提
    起公訴，為本院以97年度訴字第182 號判決有罪確定在案）
    基於意圖為自己不法所有之犯意聯絡，分別於96年12月5 日
    清晨3 時許及同年月6 日晚間某時許，2 人均攜帶林文龍所
    有手電筒1 個，及其所有客觀上足供兇器使用之鋸子2 支、
    甲○○所有之大、小型電纜剪2 支，均前往位於臺北縣汐止
    市○○街○路平交道處即交通部臺灣鐵路管理局（下稱鐵路
    局）南港至汐止間15公里740 公尺至950 公里處，分別先徒
    手將鐵道旁水泥製電纜線槽掀開，由分別持電纜剪及鋸子，
    將未使用之電纜線剪斷或鋸為數段，再將該電纜線竊取得手
    ，並運回林文龍位於臺北縣汐止市○○街7 巷14號住處後方
    ，再持美工刀將電纜線外皮削去或以瓦斯噴燈將電纜線外皮
    燃燒後，由甲○○將該電纜線內之紅銅線變賣得現，與林文
    龍朋分花用。甲○○又於96年12月13日凌晨1 時許，承上開
    竊盜犯意，持上開電纜剪2 支，再次前往臺北縣汐止市○○
    街○○道附近，以相同手法，竊取號誌電纜線數段得手。嗣
    於96年12月13日凌晨4 時50分許，鐵路局人員發覺汐止站西
    正線軌道顯示故障，經值勤人員前往查修時，始發現該處鐵
    路計軸器發生故障及遭剪斷遺留在現場之電纜線3 條（1.5
    ×61芯長約150 公尺、38×2 芯長約210 公尺、0.9 ×54P
    長約210 公尺），經鐵路局人員報警處理。嗣為警於同年12
    月14日下午5 時許，經林文龍同意在其上開住處之後方，查
    獲鐵路局失竊剪斷電纜線之塑膠絕緣皮1 堆，並扣得林文龍
    與甲○○分別所有並供竊盜所用之大型電纜剪、小型電纜剪
    各1 支、手電筒1 個、鋸子2 支等物，始悉上情。
二、案經內政部警政署鐵路警察局第一警務段報告臺灣士林地方
    法院檢察署檢察官偵查起訴。
    理  由
一、按被告以外之人於審判外之言詞或書面陳述，除法律有規定
    者外，不得作為證據；又被告以外之人於審判外之陳述，雖
    不符合同法第159 條之1 至第159 條之4 之規定，但經當事
    人於審判程序同意作為證據，法院審酌該言詞陳述或書面陳
    述作成時之情況，認為適當者，亦得為證據。當事人、代理
    人或辯護人於法院調查證據時，知有第159 條第1 項不得為
    證據之情形，而未於言詞辯論終結前聲明異議者，視為有前
    項之同意，刑事訴訟法第159 條第1 項及第159 條之5 分別
    定有明文。經查，本判決所引用之各該被告以外之人於審判
    外之陳述（包含書面陳述），雖屬傳聞證據，然當事人及辯
    護人於本院準備程序及審判期日中均表示同意作為證據方法
    而不予爭執，且迄至言詞辯論終結前亦未再聲明異議，本院
    審酌上開證據資料製作時之情況，尚無違法不當及證明力明
    顯過低之瑕疵，亦認為以之作為證據應屬適當，故揆諸前開
    規定，爰逕依刑事訴訟法第159 條之5 規定，認前揭證據資
    料均有證據能力，先予敘明。
二、上揭事實，業經被告甲○○於本院審理時坦承不諱，核與證
    人林文龍於本院97年度訴字第182 號刑事案件偵查中及審理
    中證述之情節相符，並經證人即被害人鐵路局臺北電路段工
    務員兼七堵號誌分駐所主任矯鳳萱於警詢、檢察官偵查及上
    開刑事案件審理中證述明確，並有贓物認領保管單1 紙及現
    場照片18張等在卷可稽。此外，復有大型電纜剪、小型電纜
    剪各1 支、鋸子2 支及手電筒1 個扣案可資佐證，足認被告
    上開任意性自白與事實相符，本件事證明確，被告犯行洵堪
    認定，應依法論科。
三、按刑法第321 條第1 項第3 款之攜帶兇器竊盜罪，其所稱兇
    器，其種類並無限制，凡客觀上足對人之生命、身體、安全
    構成威脅，具有危險性之兇器均屬之，且祇須行竊時攜帶此
    種具有危險性之兇器為已足，並不以攜帶之初有行兇之意圖
    為必要，最高法院79年臺上字第5253號判例可為參照。經查
    ，被告甲○○及同案共犯林文龍於96年12月5 日、6 日所持
    以行竊電纜線之電纜剪或鋸子，被告甲○○於同年月13日所
    持以行竊電纜線之電纜剪，均屬質地堅硬且銳利之器具，其
    既能將質地堅硬且質厚之電纜線鋸斷或剪斷，顯見該電纜剪
    及鋸子在客觀上已足以對人之生命、身體、安全構成威脅，
    具有危險性，自屬刑法第321 條第1 項第3 款所稱之兇器無
    疑。是核被告甲○○所為3 次犯行，均係犯刑法第321 條第
    1 項第3 款之攜帶兇器竊盜罪，被告與林文龍就96年12月5
    日、6 日所為2 次加重竊盜犯行，均有犯意聯絡及行為分擔
    ，應均論以共同正犯。又被告所為上開3 次加重竊盜犯行，
    時間不同、犯意個別，應分論併罰。再被告有如事實欄所載
    前科執行情形，此有臺灣高等法院被告前案紀錄表1 份在卷
    可稽，其於前案有期徒刑執行完畢後，5 年內故意再犯本件
    有期徒刑以上之罪，為累犯，均應依法加重其刑。爰審酌被
    告不思正途營生，竟冀望不勞而獲竊取他人財物，然其犯後
    尚能坦承犯行，態度尚佳，及其犯罪之動機、目的、手段、
    其智識程度等一切情狀，分別量處如主文所示之刑，並定其
    應執行之刑，以示懲儆。另扣案之大型電纜剪、小型電纜剪
    各1 支、鋸子2 支及手電筒1 個，分別為甲○○及共同正犯
    林文龍所有供被告與其共同為本件竊盜犯罪所用之工具，業
    經被告於本院審理中供承明確，爰依刑法第38條第1 項第2
    款之規定，宣告沒收。至其他扣案之物品非被告等行竊所用
    之工具，而係竊得電纜線後另行去除塑膠皮之處分贓物之行
    為，自難併為宣告沒收，附此敘明。
四、公訴人以被告短時間內多次竊盜，而認其有竊盜犯罪之習慣
    ，請求依法宣告強制工作，惟依卷附臺灣高等法院被告前案
    紀錄表所示，被告雖曾有數次竊盜前科，並於短時間內3 次
    犯本件竊盜犯行，然前開竊盜案件最近1 次發生於95年11月
    ，與本案發生之時間相距已逾1 年之久，實難遽認其於本案
    竊盜行為時確有犯罪習慣，是公訴人之請求礙難准許，附此
    敘明。
五、公訴意旨另認被告基於妨害鐵路行駛安全之犯意，於96年12
    月5 日清晨3 時許、同年月6 日某時許，在臺北縣汐止市○
    ○街○○道附近，竊取電纜線數段，致生火車往來之危險及
    於同年月13日凌晨1 時許，在同一地點，因下手竊取電纜線
    數段之同時，造成鐵路計軸器故障，致生火車往來之危險，
    而認被告均同時涉犯刑法第184 條第1 項之妨害火車行駛往
    來安全罪嫌云云。然查：
  (一)96年12月5 日、6 日間，並未發現該處之行車號誌故障情形
    ，業據證人矯鳳萱於本院97年度訴字第182 號刑事案件審理
    中結證明確（見該卷第63頁）。另觀諸全卷，鐵路局亦無於
    96年12月5 日、6 日因發覺電纜線遭竊，而致鐵路行車號誌
    故障之情。顯見被告於96年12月5 日、6 日，2 次至上址竊
    取電纜線後，並未因此造成火車往來危險之事實，應可認定
    。
  (二)又證人矯鳳萱於該案審理時亦結證稱：「（若是96年12月5
    、6 日剪掉除1.5 ×14芯外之其他三種電纜線，雖然未在使
    用中，但會因事後有可能要用的時候，而在當時會產生行車
    事故的危險？）只有剪掉1.5 ×14芯才會發生行車號誌故障
    ，其他三種規格電纜線如果剪掉不會發生問題，而且光復街
    平交道那邊已經拆掉，失竊這些電纜線有些可能是拆除後所
    遺留，目前沒有影響，所以剪掉當時沒有影響」、「... 我
    們之所以發現電纜失竊，是因為1.5 ×14芯的電纜失竊，因
    為已經導致鐵軌軌道號誌故障」等語屬實（分見97年度訴字
    第182 號卷第63頁、第61頁）屬實，核與卷附現場照片（見
    偵查卷第40頁上方）所示：現場地上置放有許多電纜線，大
    小不一，有在水泥槽內，也有暴露在地面上，放置情形凌亂
    等情相符，顯見被告3 次行竊的地點是類似廢棄不用之場所
    。再參酌前2 次與被告一同前往前往上開地點竊取電纜線之
    證人林文龍該案審理時亦供承：「因為該處已經停用了，那
    些東西都沒有使用... ，我之所以知道是因為有很多人都這
    麼作過，已經很多人去鋸過了」等語（見本院97年度訴字第
    182 號卷第57至59頁），以及被告竊取之電纜線共有3 種規
    格（1.5 ×61、38×2 、0.9 ×54P） ，均屬未在使用中等
    情，亦據證人矯鳳萱於本院上開案件審理時結證甚詳（見上
    開本院卷第61頁）。在種種外觀上顯示鐵路局實際上並未使
    用該行竊地點路段鐵路之情形下，實難認被告於下手竊取上
    開電纜線之同時，亦有妨害鐵路行駛安全之主觀犯意。
  (三)綜上所述，被告雖各於95年12月5 日清晨3 時許、同年月6
    日某時許、同年月13日凌晨1 時許至上址竊取電纜線，但因
    所竊取電纜線為非正使用或已為鐵路局拆除後所遺留，並無
    可能產生火車行車往來危險之虞，即與刑法第184 條第1 項
    所規定之構成要件不合，自無從僅因被告有竊取鐵路局電纜
    線之事實，即率謂其有妨害火車行車往來安全之犯行。惟公
    訴意旨認此部分與前揭有罪部分間分別有想像競合犯之裁判
    上一罪關係，爰均不另為無罪之諭知，併此敘明。
據上論斷，應依刑事訴訟法第299 條第1 項前段，刑法第28條、
第321 條第1 項第3 款、第47條第1 項、第51條第5 款、第38條
第1 項第2 款，判決如主文。
本案經檢察官彭康凡到庭執行職務。
中    華    民    國    99    年    8     月    11    日
                  刑事第一庭審判長法  官  雷雯華
                                  法  官  吳祚丞
                                  法  官  王沛雷
以上正本證明與原本無異。
如不服本判決，應於收受送達後10日內向本院提出上訴書狀，其
未敘述上訴之理由者並得於提起上訴後20日內向本院補提理由書
。
                                  書記官  陳麗津
中    華    民    國    99    年    8     月    11    日
附錄本案論罪科刑依據法條全文
刑法第321 條
犯竊盜罪而有左列情形之一者，處6 月以上、5 年以下有期徒刑
：
一、於夜間侵入住宅或有人居住之建築物、船艦或隱匿其內而犯
    之者。
二、毀越門扇、牆垣或其他安全設備而犯之者。
三、攜帶兇器而犯之者。
四、結夥三人以上而犯之者。
五、乘火災、水災或其他災害之際而犯之者。
六、在車站或埠頭而犯之者。
前項之未遂犯罰之。

司法院資訊處製作；財團法人民間司法改革基金會備份。
